臺灣花蓮地方法院刑事判決　　　　　　　　　　　　　九十三年度訴字第一九號
　　公　訴　人　臺灣花蓮地方法院檢察署檢察官
　　被　　　告　乙○○
右列被告因違反毒品危害防制條例等案件，經檢察官提起公訴（九十三年度毒偵字第
二七三、二七四號、九十三年度偵字第一一六九號）及移
法院檢察署九十三年度毒偵字第一四一號），被告於本院準備程序進行中，就被訴犯
罪事實為有罪之陳述，經本院合議庭裁定改行簡式審判程序審理後，本院判決如左：
    主  文
乙○○連續施用第二級毒品，累犯，處有期徒刑捌月，扣案之安非他命吸食器貳組、
玻璃球壹顆、塑膠製鏟子貳支、打火機壹個，均沒收；又施用第一級毒品，累犯，處
有期徒刑玖月，扣案之注射針筒壹支，沒收；又於夜間侵入住宅竊盜，累犯，處有期
徒刑玖月。應執行有期徒刑貳年，扣案之安非他命吸食器貳組、玻璃球壹顆、塑膠製
鏟子貳支、打火機壹個、注射針筒壹支，均沒收。
    事  實
一、乙○○前於民國八十九年間因施用第二級毒品安非他命案件，經法院裁定送觀察
    、勒戒後，認無繼續施用毒品之傾向，由臺灣澎湖地方法院檢察署（下稱澎湖地
    檢署）檢察官於八十九年九月二十一日以八十九年度毒偵字第二九號不起訴處分
    確定；又於同年間因施用第二級毒品安非他命案件，經臺灣台東地方法院（下稱
    台東地院）裁定送觀察、勒戒後，認有繼續施用毒品之傾向，經台東地院裁定送
    強制戒治，並經臺灣台東地方法院檢察署（下稱台東地檢署）聲請簡易判決處刑
    ，由台東地院於八十九年十二月二十一日以八十九年度東簡字第三九四號刑事簡
    易判決處有期徒刑六月，並得易科罰金確定，且於九十一年八月二十一日出監執
    行完畢；再於九十二年間因施用第二級毒品安非他命案件，經台東地檢署以九十
    三年度毒偵字第六九號聲請簡易判決處刑，由台東地院於九十三年六月七日以九
    十三年度東簡字第一二一號刑事簡易判決處有期徒刑六月，並得易科罰金確定在
    案。詎其仍不知悔改，竟基於施用第二級毒品之概括犯意，分別於九十三年四月
    二十一日某時許以及九十三年五月十二日凌晨零時四十三分往前回溯九十六小時
    內某時，在花蓮縣吉安鄉東昌村名人九號二樓住處，施用第二級毒品安非他命各
    一次；另基於施用第一級毒品之犯意，於九十三年五月三日二十三時回溯九十六
    小時內某時止，在上開住處，以注射針筒注射之方式施用第一級毒品海洛因一次
    。嗣分別於九十三年五月三日十七時四十五分，為警在上開處所查獲，並扣得安
    非他命吸食器二組、玻璃球一顆、塑膠製鏟子二支、打火機一個及注射針筒一支
    ，並經採尿送驗呈嗎啡陽性反應，以及於同年月十一日二十三時許，在台北縣汐
    止鎮○○路一六八號，為警查獲，並經採尿送驗呈甲基安非他命陽性反應，始查
    知上情。
二、復基於意圖為自己不法之所有，於九十三年四月二十九日凌晨二時許，侵入花蓮
    縣吉安鄉東昌村名人村九號三樓鍾鴻明之住宅，徒手竊取鍾鴻明所有之釣竿一支
    、菊花石、花寶石及尼羅河玉石各一顆，得手後，嗣於九十三年五月十七時四十
    五分許，為警在上開處所查獲，並扣得其所竊得之釣竿一支、菊花石及花寶石各
    一顆，始查知上情。
三、案經花蓮縣警察局吉安分局報告臺灣花蓮地方法院檢察署檢察官偵查起訴以及台
    北縣政府警察局汐止分局報告台東地檢署檢察官偵查函送併案審理。
    理  由
一、認定右揭犯罪事實之證據：
（一）被告乙○○迭於警詢、偵查及本院審理時，對於在右述的時間、地點施用第二
      級毒品安非他命及第一級毒品海洛因之犯行坦承不諱，且被告於九十三年五月
      三日二十三時、同年月十二日凌晨零時四十三分，經採集其尿液送請檢驗，其
      結果分別呈嗎啡及甲基安非他命陽性反應乙節，此有慈濟大學濫用藥物檢驗中
      心函暨檢驗總表乙紙、照片六張、毒品案件尿液檢體採集送驗紀錄表三紙、尿
      液檢體編號對照表及臺灣檢驗科技股份有限公司濫用藥物尿液檢驗報告各乙份
      附卷可參，並有扣得安非他命殘渣袋九個、安非他命吸食器二組、玻璃球一顆
      、塑膠製鏟子二支、打火機一個及注射針筒一支在案。是被告上開自白應可認
      與事實相符，足以採信。又被告曾於八十九年間因施用第二級毒品安非他命案
      件，經本院裁定送觀察、勒戒後，認無繼續施用毒品之傾向，由澎湖地檢署檢
      察官於八十九年九月二十一日以八十九年度毒偵字第二九號不起訴處分確定；
      又於同年間因施用第二級毒品安非他命案件，經台東地院裁定送觀察、勒戒後
      ，認有繼續施用毒品之傾向，經台東地院裁定送強制戒治，並經台東地檢署聲
      請簡易判決處刑，由台東地院於八十九年十二月二十一日以八十九年度東簡字
      第三九四號刑事簡易判決處有期徒刑六月，並得易科罰金確定，且於九十一年
      八月二十一日出監執行完畢；再於九十二年間因施用第二級毒品安非他命案件
      ，經台東地檢署以九十三年度毒偵字第六九號聲請簡易判決處刑，由台東地院
      於九十三年六月七日以九十三年度東簡字第一二一號刑事簡易判決處有期徒刑
      六月，並得易科罰金確定在案，此有臺灣高等法院被告全國前案紀錄表、該不
      起訴處分書及前開判決書各一份在卷足參。是被告施用毒品之犯行，堪以認定
      。
（二）被告迭於警詢及本院訊問時，對於其在右揭時間、地點，侵入被害人鍾鴻明住
      處竊取財物之犯行坦承不諱，核與被害人鍾鴻明指訴失竊之情節相符，並有扣
      押物品清冊及贓物認領保管單各乙紙，以及照片四張在卷可稽。是被告前開自
      白核與事實相符，亦堪採信。是被告竊盜之犯行，堪以認定。
（三）綜上所述，本件事證已臻明確，被告犯行堪以認定，應予依法論科。
二、按海洛因及安非他命係毒品危害防制條例第二條第二項第一款及第二款所規定第
    一級及第二級毒品，故就事實欄一所示，核被告所為，係犯毒品危害防制條例第
    十條第二項之施用第二毒品罪及同條例第十條第一項之施用第一級毒品罪。又就
    事實欄二所示，核被告所為係犯刑法第三百二十一條第一項第一款之於夜間侵入
    住宅竊盜罪。另被告持有第二級毒品安非他命及第一級毒品海洛因均係為供己施
    用，持有安非他命及海洛因之低度行為應為施用之高度行為吸收，均不另論罪。
    復被告前後二次施用第二級毒品安非他命之犯行，時間緊接，觸犯構成要件相同
    之罪名，顯係基於蓋括犯意反覆為之，係連續犯，應依刑法第五十六條之規定以
    一罪論，並加重其刑。再者，被告所犯前開連續施用第二級毒品罪、施用第一級
    毒品罪及加重竊盜罪，犯意各別，行為互殊，應分論併罰。又被告前於八十九年
    間因施用第二級毒品安非他命案件，由台東地院於八十九年十二月二十一日以八
    十九年度東簡字第三九四號刑事簡易判決處有期徒刑六月，並得易科罰金確定，
    嗣於九十一年八月二十一日出監執行完畢在案，此有臺灣高等法院被告全國前案
    紀錄表在卷可查，被告在五年之內再犯本件有期徒刑以上的罪，為累犯，應依刑
    法第四十七條的規定，應加重其刑，並就上開連續施用第二級毒品罪部分依法遞
    加之。公訴人雖僅就被告於九十三年四月二十一日某時施用第二級毒品安非他命
    之犯行提起公訴，然檢察官就犯罪事實一部起訴者，其效力及於全部，本件被告
    於九十三年五月十二日凌晨零時四十三分往前回溯九十六小時內某時，施用第二
    級毒品安非他命一次之犯罪事實，與前揭論罪科刑之部分有連續犯之關係，已如
    前述，本院自應就屬於裁判上一罪之九十三年五月十二日凌晨零時四十三分往前
    回溯九十六小時內某時施用第二級毒品之部分一併加以裁判。爰審酌被告前有三
    次施用第二級毒品安非他命之前科，已如前述，猶不知克制，故態復萌，再次施
    用第一級毒品海洛因及第二級毒品安非他命，無視於毒品對於自身健康之戕害及
    國家對於杜絕毒品犯罪之禁令，且其正值青年，不思正途賺取所需，竟竊取他人
    財物，惟被告犯後坦承犯行，態度尚佳，及施用毒品者均具有相當程度之生理成
    癮性及心理依賴性，戒除不易，且犯罪心態與一般刑事犯罪之本質不同，非難性
    較低，以及所竊得財物大部份已由被害人領回等一切情狀，分別量處如主文所示
    之刑，並定其應執行之刑，以資懲儆。
三、末扣案之安非他命吸食器二組、玻璃球一顆、塑膠製鏟子二支、打火機一個及注
    射針筒一支，均係被告所有並供其施用毒品所用之器具，業據被告供承在卷，應
    依刑法第三十八條第一項第二款之規定，均併予宣告沒收。
據上論斷，應依刑事訴訟法第二百九十九條第一項前段，毒品危害防制條例第十條一
項、第二項，刑法第十一條前段、第五十六條、第三百二十一條第一項第一款、第四
十七條、第五十一條第五款、第三十八條第一項第二款，判決如主文。
本案經檢察官甲○○到庭執行職務。
中      華      民      國      九十四      年    一    月     五       日
                                臺灣花蓮地方法院刑事第三庭
                                    法    官    饒  金  鳳
右正本證明與原本無異。
如對本判決不服，應於送達後十日內，向本院提出上訴狀。
                                  法院書記官
中      華      民      國      九十四      年    一    月     六       日
附錄本案論罪科刑之法律條文：
毒品危害防制條例第十條：
施用第一級毒品者，處六月以上五年以下有期徒刑。
施用第二級毒品者，處三年以下有期徒刑。
刑法第三百二十一條：
犯竊盜罪而有左列情形之一者，處六月以上、五年以下有期徒刑：
一  於夜間侵入住宅或有人居住之建築物、船艦或隱匿其內而犯之者。
二  毀越門扇、牆垣或其他安全設備而犯之者。
三  攜帶兇器而犯之者。
四  結夥三人以上而犯之者。
五  乘火災、水災或其他災害之際而犯之者。
六  在車站或埠頭而犯之者。
前項之未遂犯罰之。
